臺灣嘉義地方法院刑事判決　　　　　　　　　　　　　九十二年度訴字第五二號
　　公　訴　人　臺灣嘉義地方法院檢察署檢察官
　　被　　　告　甲○○
　　指定辯護人　本院公設辯護人　乙○○
右列被告因違反槍砲彈藥刀械管制條例案件，經檢察官提起公訴（九十二年度偵字第
六五二二號），本院判決如左：
    主  文
甲○○未經許可寄藏手槍，處有期徒刑伍年貳月，併科罰金新臺幣陸萬元，罰金如易
服勞役，以新臺幣玖佰元即銀元佰元折算壹日。扣案之克羅埃西亞ＨＳ  Ｐｒｏｄ
ｕｋｔ廠製ＨＳ二０００型口徑九ｍｍ制式手槍壹支（含彈匣壹個，槍枝管制編號0
000000000號）及九ｍｍ制式子彈拾陸顆均沒收。
    事  實
一、甲○○明知手槍、子彈分別屬於槍砲彈藥刀械管制條例所列管之槍砲、彈藥，未
    經許可，不得寄藏，竟於民國九十一年八月間某日，在其位於嘉義市○區○○路
    四段三五０巷十八弄三二號住處，收受其友人王炳坤（綽號「臭餅」，業已死亡
    ）委託保管之克羅埃西亞ＨＳ  Ｐｒｏｄｕｋｔ廠製ＨＳ二○○○型口徑九ｍｍ
    制式手槍一枝（含可供使用之制式彈匣一個，槍枝管制編號：00000000
    00號）及口徑九ｍｍ制式子彈十九顆，未經許可將之寄藏於其位於上址之住處
    ，復於九十二年五月十九日將之改藏於車牌號碼ＨＥ─四七八○號自用小客車前
    方引擎蓋內。嗣於九十二年五月二十一日下午八時三十分，甲○○駕駛該車搭載
    其不知情之配偶王娜（另由檢察官為不起訴處分），行經嘉義縣竹崎鄉縣○○村時，為警當場查獲，並扣得上開制式手槍一枝（含彈匣一個）及子彈十
    九顆。
二、案經高雄市政府警察局三民第二分局報請臺灣高雄地方法院檢察署呈請臺灣高等
    法院檢察署檢察長令轉臺灣嘉義地方法院檢察署檢察官偵查起訴。
    理  由
一、右揭犯罪事實，業據被告甲○○坦承不諱，復有扣案之克羅埃西亞ＨＳ  Ｐｒｏ
    ｄｕｋｔ廠製ＨＳ二０００型口徑九ｍｍ制式手槍一支（含彈匣一個，槍枝管制
    編號0000000000號）及九ｍｍ制式子彈十九顆可資佐證、照片二十一
    幀附卷可稽；且扣案之槍彈經送請鑑定，依內政部警政署刑事警察局鑑定結果：
    （一）送鑑克拉克九○手槍一枝（槍枝管制編號：0000000000號）認
    係克羅埃西亞ＨＳ  Ｐｒｏｄｕｋｔ廠製ＨＳ二○○○型口徑九ｍｍ制式手槍，
    機械性能良好，可擊發同口徑子彈，認具殺傷力。（二）送鑑制式九○子彈十九
    顆（經試射三顆），認均係口徑九ｍｍ制式子彈，均具殺傷力等事實，此有該局
    九十二年七月十日（起訴書誤載為五月二十二日）刑鑑字第０九二００一０五八
    九三號鑑驗通知書一份在卷為憑，是本件事證明確，被告犯行均堪認定。
二、核被告甲○○所為，係犯槍砲彈藥刀械管制條例第七條第四項之未經許可寄藏手
    槍罪、第十二條第四項之未經許可寄藏子彈罪。被告甲○○所犯上開槍砲彈藥刀
    械管制條例第七條第四項之未經許可寄藏手槍罪及第十二條第四項之未經許可寄
    藏子彈罪間，係屬想像競合犯，依刑法第五十五條之規定，從一重之未經許可寄
    藏手槍罪處斷；爰審酌被告犯罪之動機、目的、查扣之槍、彈數量非鉅及其犯後
    坦承犯行，態度尚佳等一切情狀，量處如主文所示之刑，以資懲儆。
三、扣案之克羅埃西亞ＨＳ  Ｐｒｏｄｕｋｔ廠製ＨＳ二０００型口徑九ｍｍ制式手
    槍一支（含彈匣一個，槍枝管制編號000000000號）及九ｍｍ制式子彈
    十九顆，具殺傷力，均屬禁止私自製造、販賣、持有之違禁物，然上開子彈其中
    三顆經鑑驗試射耗用，均已不具殺傷力，非屬違禁物，是僅就該克羅埃西亞ＨＳ
      Ｐｒｏｄｕｋｔ廠製ＨＳ二０００型口徑九ｍｍ制式手槍一支（含彈匣一個，
    槍枝管制編號000000000號）及九ｍｍ制式子彈十六顆，依刑法第三十
    八條第一項第一款之規定宣告沒收之。
據上論斷，應依刑事訴訟法第二百九十九條第一項前段，槍砲彈藥刀械管制條例第七
條第四項、第十二條第四項，刑法第十一條、第五十五條、第四十二條第三項、第三
十八條第一項第一款，罰金罰鍰提高標準條例第二條，判決如主文。
本案經檢察官古富祺到庭執行職務
中    華    民    國      九十三      年      四      月      三十      日
                          臺灣嘉義地方法院刑事第一庭
                              審判長法  官  夏  金  郎
                                    法  官  盧  鳳  田
                                    法  官  陳  俞  婷
右正本證明與原本無異。
如不服本判決，應於判決送達後十日內向本院提出上訴狀( 應附繕本 )。告訴人或被
害人如對於本判決不服者，應具備理由請求檢察官上訴，其上訴期間之計算係以檢察
官收受判決正本之日期為準。
中    華    民    國      九十三      年      五      月      三        日
                                    書記官  李  彩  娥
附錄法條
槍砲彈藥刀械管制條例第七條
未經許可，製造、販賣或運輸火砲、肩射武器、機關槍、衝鋒槍、卡柄槍
、自動步槍、普通步槍、馬槍、手槍或各類砲彈、炸彈、爆裂物者，處死
刑、無期徒刑或七年以上有期徒刑；處徒刑者，併科新台幣三千萬元以下
罰金。
未經許可，轉讓、出租或出借前項所列槍砲、彈藥者，處無期徒刑或五年
以上有期徒刑，併科新台幣一千萬元以下罰金。
意圖供自己或他人犯罪之用，而犯前二項之罪者，處死刑或無期徒刑；處
徒刑者，併科新台幣五千萬元以下罰金。
未經許可，持有、寄藏或意圖販賣而陳列第一項所列槍砲、彈藥者，處五
年以上有期徒刑，併科新台幣一千萬元以下罰金。
第一項至第三項之未遂犯罰之。
槍砲彈藥刀械管制條例第十二條
未經許可，製造、販賣或運輸子彈者，處一年以上七年以下有期徒刑，併
科新台幣五百萬元以下罰金。
未經許可，轉讓、出租或出借子彈者，處六月以上五年以下有期徒刑，併
科新台幣三百萬元以下罰金。
意圖供自己或他人犯罪之用，而犯前二項之罪者，處三年以上十年以下有
期徒刑，併科新台幣七百萬元以下罰金。
未經許可，持有、寄藏或意圖販賣而陳列子彈者，處五年以下有期徒刑，
併科新台幣三百萬元以下罰金。
第一項至第三項之未遂犯罰之。
